# 合同履约成本与发出商品的区分

提问人：wx_634a4773b9d3 时间：2022-10-27 21:04:49
企业的主营为生产线设备及安装调试，采用终验法确认收入，现有以下两点疑问：
1 、企业自产设备为生产线的一部分，期末核算划分为库存商品还是半成品更为合适？
2 、对于期末尚未完工的生产线，现场设备（包括自制与采购）划分为发出商品还是合同履约成本更为合适？

回答人：chenyiwei
1 、建议作为在产品（半成品）。因为这些设备在安装调试完成前并未达到合同约定的可交付状态。
2 、建议作为在产品核算。

提问人：wx_634a4773b9d3 时间：2022-11-02 10:57:14
感谢答复，第一个判断一致，但第二个问题是针对已经完成生产，设备已经发往客户现场，但未最终完成安装调试的，这部分也是在产品吗？

回答人：chenyiwei
也是在产品。